【裁判字號】    95,訴,92
【裁判日期】    950127
【裁判案由】    毒品危害防制條例
【裁判全文】
臺灣高雄地方法院刑事判決                95年度訴字第92號
公  訴  人  臺灣高雄地方法院檢察署檢察官
被      告  甲○○
上列被告因違反毒品危害防制條例案件，經檢察官提起公訴（94
年度毒偵字第8756號），嗣因被告就被訴事實為有罪之陳述，經
本院告知簡式審判程序意旨，並聽取公訴人及被告之意見後，本
院合議庭裁定由受命法官獨任依簡式審判程序審理，判決如下：
    主  文
甲○○施用第一級毒品，累犯，處有期徒刑捌月。
    事  實
一、甲○○前於民國88年間因施用毒品案件，經本院以88年毒聲
    字第7010號裁定送觀察、勒戒後，因有繼續施用毒品之傾向
    ，經本院以88年毒聲字第7906號裁定送強制戒治，嗣再經本
    院以89年毒聲字第5223號裁定停止戒治出所續服徒刑，於89
    年10月22日執行完畢。又甲○○前於82年間因肅清煙毒條例
    案件，經本院以82年度訴字第1930號判處有期徒刑3 年2 月
    確定，嗣於84年2 月20日縮短刑期假釋出監，又假釋期間另
    犯肅清煙毒條例案件，經本院以84年度訴字第2351號判處有
    期徒刑3 年5 月確定，嗣撤銷假釋執行殘刑，2 案接續執行
    ，而於87年10月22日縮短刑期假釋出監，復再撤銷假釋執行
    殘刑，於91年11月17日執行完畢。詎甲○○猶不知悔改，明
    知海洛因為毒品危害防制條例所列管之第一級毒品，非經許
    可不得持有、施用，竟復基於施用第一級毒品海洛因之犯意
    ，於上開強制戒治執行完畢釋放後後5 年內之94年9 月27日
    15 時5分許即採尿之時回溯24小時內之某時，在高雄縣鳳山
    市○○路614 號2 樓住處附近之廟宇廁所內，以將海洛因摻
    入香煙內燒烤吸食其霧化氣體之方式，施用海洛因1 次，嗣
    甲○○因另案假釋期間付保護管束，於94年9 月27日15時5
    分至臺灣高雄地方法院檢察署觀護人室接受採尿送驗後發現
    上情。
二、案經臺灣高雄地方法院檢察署觀護人室報告臺灣高雄地方法
    院檢察署檢察官偵查起訴。
    理  由
一、本件被告所犯係死刑、無期徒刑、最輕本刑為3 年以上有期
    徒刑以外之罪，其於準備程序就前揭被訴事實為有罪之陳述
    ，經受命法官告知簡式審判程序之旨，並聽取其與公訴人之
    意見後，本院認無不得或不宜改依簡式審判程序進行之情形
    ，爰依刑事訴訟法第273 條之1 第1 項、第284 條之1 ，合
    議庭裁定由受命法官獨任進行簡式審判程序，合先敘明。
二、訊據被告對於上開犯罪事實均坦承不諱，且被告同意接受採
    集之尿液（送驗代碼為：00000000），經送請臺灣檢驗科技
    股份有限公司以氣相層析質譜儀分析（ＧＣ／ＭＳ）方法檢
    驗結果，係呈第一級毒品海洛因代謝物嗎啡陽性反應，亦有
    該公司濫用藥物尿液檢驗報告暨代號與真實姓名對照表在卷
    可稽。而人體投與海洛因後，迅速水解轉變為嗎啡，再循嗎
    啡之代謝途徑，排出體外，50% 以上於8 小時內，自尿中排
    出，90% 於24小時內，自尿中排出等情，業據行政院衛生署
    藥物食品檢驗局以（80）藥檢壹字第056954號函闡釋明確。
    又若以氣相層析質譜儀法（ＧＣ／ＭＳ）作藥物及其代謝產
    物之定性及定量分析，幾乎不會有偽陽性反應產生，亦經臺
    北榮民總醫院83年4 月7 日以83北總內字第3059號函釋明確
    ，是被告自白其施用海洛因，乃與事實相符。又被告前於88
    年間因施用毒品案件，經本院以88年毒聲字第7010號裁定送
    觀察、勒戒後，因有繼續施用毒品之傾向，經本院以88年毒
    聲字第7906號裁定送強制戒治，嗣再經本院以89年毒聲字第
    5223號裁定停止戒治出所續服徒刑，於89年10月22日執行完
    畢，有臺灣高等法院被告前案紀錄表在卷可稽，其於強制戒
    治執行完畢釋放後5 年內，再犯本件施用毒品犯行，依93年
    1月9日修正後毒品危害防制條例規定，應依法論科。
三、論罪科刑：
  (一)按海洛因屬毒品危害防制條例第2 條第2 項第1 款所規定之
    第一級毒品，是核被告所為，係犯毒品危害防制條例第10條
    第1 項施用第一級毒品罪。被告持有第一級毒品，復進而施
    用，其持有第一級毒品之低度行為，為施用第一級毒品之高
    度行為所吸收，不另論罪。又甲○○前於82年間因肅清煙毒
    條例案件，經本院判處有期徒刑3 年2 月確定，俟於84年2
    月20日縮短刑期假釋出監，又假釋期間另犯肅清煙毒條例案
    件，經本院判處有期徒刑3 年5 月確定，嗣撤銷假釋執行殘
    刑，2 案接續執行，而於87年10月22日縮短刑期假釋出監，
    復再撤銷假釋執行殘刑，於91年11月17日執行完畢出監等情
    ，有臺灣高等法院被告前案紀錄表乙份在卷可稽，其受有期
    徒刑之執行完畢後，5 年以內再犯有期徒刑以上之本罪，為
    累犯，依法應加重其刑。爰審酌被告因施用毒品案件，屢經
    觀察勒戒、強制戒治後，仍未戒絕毒品，顯見其戒毒意志不
    堅，惟念其施用毒品乃自戕一己健康，尚未危害他人，且犯
    後坦承犯行、態度良好等一切情狀，量處如主文所示之刑，
    以期自新。
據上論斷，應依刑事訴訟法第273 條之1 第1 項、第299 條第1
項前段，毒品危害防制條例第10條第1 項，刑法第11條前段、第
47條，判決如主文。
本案經檢察官乙○○到庭執行職務。
中      華      民     國    95   年    1   月   27   日
                    刑事第七庭    法  官  蔡川富
右正本證明與原本無異。
如不服本判決，應於判決送達後10日內，向本院提出上訴狀。
中      華      民     國    95   年    1   月   27   日
                                  書記官  邱秋珍
附錄本案論罪之法條：
毒品危害防制條例第10條
施用第1級毒品者，處6月以上5年以下有期徒刑。
施用第2級毒品者，處3年以下有期徒刑。


司法院資訊處製作；財團法人民間司法改革基金會備份。
